# 预付账款与其他应收

提问人：zzppzzp 时间：2017-02-16 11:35:58
最近看到一个地方有点分不清预付和其他应收的区别
比如公司预付了通讯电话费、保险费和机器维修费，是应该放预付账款还是其他应收呢？
欢迎大家指教！
谢谢！

回答人：chenyiwei
应作为预付帐款。关键是：预付帐款属于非货币性资产，而其他应收款属于货币性资产，两者的风险和报酬特征不同。非货币性资产的主要风险和报酬是实物毁损灭失风险、公允价值变动风险等；货币性资产的主要风险和报酬是购买力变动风险、汇率风险、利率风险等。

提问人：审计小白 时间：2017-02-17 00:54:13
陈老师，你说的区分点怎么跟问题联系呢

回答人：chenyiwei
根据不同的风险和报酬特征确定资产的货币性／非货币性归类，在此基础上列入适当的报表项目。

提问人：跨度防护 时间：2018-03-08 19:55:17
陈版，股权投资首笔支付款（尚未到购买日）应计入预付账款还是其他应收款？

回答人：chenyiwei
其他非流动资产——预付投资款。

提问人：yemingzhu1980 时间：2018-03-09 14:26:29
陈老师，新准则下，预付账款可以直接计提坏账准备吗？

回答人：chenyiwei
如果能够收到所订购的货物（供应商无信用风险），但所订购的货物发生了跌价或其他原因的减值，则可以直接对预付账款计提减值准备，到取得存货后转为存货跌价准备。